【裁判字號】    94,訴,1063
【裁判日期】    951228
【裁判案由】    給付貨款
【裁判全文】
臺灣板橋地方法院民事判決              94年度訴字第1063號
原      告  鐿淂國際有限公司
法定代理人  乙○○
訴訟代理人  丙○○
被      告  藏愛旅店有限公司
法定代理人  黃瑞珍
訴訟代理人  甲○○
上列當事人間請求給付貨款事件，經本院於民國95年12月14日言
詞辯論終結，判決如下：
    主  文
被告應給付原告新台幣壹拾萬仟陸佰陸拾伍元，及自民國九
十四年七月二十六日起至清償日止按年息百分之五計算之利息。
訴訟費用由被告負擔。
本判決於原告以新台幣肆萬元供擔保後，得假執行；但被告如以
新台幣壹拾萬仟陸佰陸拾伍元為原告預供擔保後，得免假執
行。
    事實及理由
一、原告起訴主張：
  (一)被告藏愛公司於民國94年4 、5 、6 月間陸續向原告購買衛
    浴相關設備（細目如附件所示之請款單），原告亦依約而為
    給付，總計買賣價金為新台幣（下同）13萬3,665 元，詎原
    告於94年6 月21日向被告款時，被告竟置之不理。
  (二)原告訴訟代理人丙○○為藏愛旅店與原出租有關藏愛旅店雙
    方合作之介紹人，原出租人王錫鏘與被告之合約，馮得鐿亦
    曾參與，有關原合約第4 條「交屋使用」之第1 項中有「詳
    工程完成介面說明」，係雙方介面之分介點，為本合約之附
    件，而被告故意未予列出，其中註明有關原出租人所提供之
    衛浴設備共28間，而原告所送之馬桶、面盆、按摩浴缸等物
    係屬被告違建之8 樓、9 樓部分，不屬於原出租人所包含之
    範圍，被告所變更原先設計之浴室亦有原圖之介面說明可資
    證明。原告之出貨單上亦清楚寫明送貨所收受之對象，而有
    藏愛旅店之員工或水電工代為簽收，旅店現場亦皆裝設有原
    告之產品，發票亦已開立為藏愛公司，顯見被告拒付款項違
    反誠信。
  (三)為此，依據買賣之法律關係，請求被告藏愛公司給付13萬3,
    665 元，及自起訴狀繕本送達翌日起至清償日止按年息5%計
    算之利息。
二、被告則抗辯：
  (一)被告藏愛公司於93年11月27日與訴外人王錫鏘等3 人簽訂租
    賃契約書，承租坐落台北縣三重市○○○路73巷6 號之房屋
    ，由該契約第4 條之約定可知，衛浴器具係由出租人安裝，
    被告藏愛未曾向原告採購，而據被告方面瞭解，實際上係由
    出租人之王錫鏘與原告接洽，被告否認兩造間有買賣關係。
  (二)為此，請求駁回原告之訴及其假執行之聲請，並陳明如受不
    利判決，願供擔保請准宣告免假執行。
三、查原告主張被告於94年4 、5 、6 月間陸續向原告購買如附
    件所示之衛浴相關設備，總價金為13萬3,665 元之事實，已
    據出貨單8 件為證（詳原證6）， 自堪信為真實。被告雖抗
    辯：被告於93年11月27日與訴外人王錫鏘等3 人簽訂租賃契
    約書，承租坐落台北縣三重市○○路73巷6 號之房屋，依上
    開租約第4 條約定，衛浴設備係由出租人安裝，是兩造間並
    無買賣關係云云，並提出租賃契約書1 件為證。惟查上開租
    約第4 條係約定：「交屋使用：(一)依工地現況點交乙方（即
    被告）使用，甲方（即第三人）完成衛浴器具安裝，乙方可
    進場裝修，相關工程完成階段，詳工程完成介面說明。」則
    依上開租賃文義之記載，第三人應提供之衛浴設備僅限於「
    工程完成介面說明」，被告既未提出「工程完成介面說明」
    為證，自無從認附件所示之衛浴設備應由第三人提供。又被
    告與第三人王錫鏘3 人簽訂租約之時間為93年11月27日，而
    本件衛浴設備之送貨時間為94年4 、5 、6 月間，被告既為
    上開租賃物之直接占有人，則原告將附件所示之衛浴設備送
    至上開租賃物現場並經簽收，且以被告為買受人簽立統一發
    票（詳證6）， 自應認兩造間有買賣關係存在。核被此部分
    之抗辯，顯屬無據，不足採信。
四、從而，原告依據買賣之法律關係，請求被告給付貨款13萬3,
    665 元，及自94年7 月26日即起訴狀繕本送達翌日起至清償
    日止按年息5%計算之利息，為有理由，應予准許。又兩造均
    陳明願供擔保，請准宣告假執行與免假執行，核無不合，爰
    分別酌定相當擔保金額准許之（註：本件判決命被告給付之
    金額雖未逾50萬元，然原告除請求被告給付如主文所示之金
    額與利息外，尚同時請求簡愛國際休閒旅棧有限公司給付18
    1 萬2,660 元及法定遲延利息，故無民事訴訟法第389 條第
    1 項第5 款依職權宣告假執行規定之適用，併予敘明）。
五、結論：原告之訴為有理由，依民事訴訟法第78條、第390 條
    第2 項、第392 條第2 項，判決如主文。
中    華    民    國    95    年    12    月    28    日
                  民事第三庭法  官  劉以全
以上正本係照原本作成
如對本判決上訴，須於判決送達後20日內向本院提出上訴狀
中    華    民    國    95    年    12    月    28    日
                            書記官  蕭興南


司法院資訊處製作；財團法人民間司法改革基金會備份。
